臺灣桃園地方法院刑事判決　　　　　 100年度審易字第2025號
公　訴　人　臺灣桃園地方法院檢察署檢察官
被　　　告　林榮鍵原名林建興.
上列被告因竊盜案件，經檢察官提起公訴（100 年度偵字第2154
3 號），被告於本院準備程序進行中，就被訴事實為有罪之陳述
，經本院告知簡式審判程序意旨，並聽取公訴人及被告之意見後
，本院裁定改依簡式審判程序審理，茲判決如下：
    主    文
林榮鍵踰越安全設備、於夜間侵入住宅竊盜，累犯，處有期徒刑
捌月。
    事實及理由
一、犯罪事實：
    林榮鍵（原名林建興）前於民國97年間因公共危險案件，經
    本院以97年度桃交簡字第3391號判決判處有期徒刑5 月確定
    ，已於98年6 月1 日刑期期滿執行完畢（於本案構成累犯）
    。詎其仍不知悔改，於100 年1 月7 日至同年月9 日期間內
    之某日日沒後19時許之夜間，行經桃園縣大溪鎮○○路○段
    129 號透天厝前，見該屋未亮燈，疑似無人在內，竟意圖為
    自己不法之所有，基於竊盜之犯意，從防火巷攀爬至該透天
    厝隔壁房屋之鐵欄杆，再沿著鐵欄杆走，最後跳上該透天厝
    3 樓陽臺，發現3 樓主臥室窗戶未上鎖，遂推開窗戶，由該
    處踰入主臥室內，徒手竊取屋主李訓揚所有放置在該主臥室
    內之金飾1 組（價值約新臺幣【下同】14萬元）、古錢幣9
    枚（價值約5 萬元），得手後，旋即沿原路離開現場，並於
    同日晚間某時許，在桃園高鐵站附近，以上開金飾1 組向不
    知情之某真實姓名年籍不詳綽號「阿福」之成年男子購買毒
    品吸食，上開古錢幣9 枚則隨意丟棄。嗣李訓揚於同年月10
    日17時30分許，返回上址住處，發現屋內財物遭竊，隨即報
    警處理，警方至現場勘察採證後，在該屋3 樓主臥室梳妝臺
    上採得疑似竊賊遺留之菸蒂1 根，經送驗驗結果，該菸蒂檢
    出之DNA-STR 型別與林榮鍵之DNA-STR 型別相符，始循線查
    悉上情。
二、證據名稱：
  (一)被告林榮鍵於警詢、檢察官訊問、本院準備程序及審理時之
    自白。
  (二)證人即被害人李訓揚於警詢時之指述。
  (三)桃園縣政府警察局大溪分局刑案現場勘察報告、內政部警政
    署刑事警察局100 年7 月4 日刑醫字第1000072383號鑑定書
    各1 份及刑案現場照片10張。
三、查被告於犯罪後，刑法第321 條第1 項業於100 年1 月26日
    修正公佈，於100 年1 月28日生效施行。按行為後法律有變
    更者，適用行為時之法律，但行為後之法律有利於行為人者
    ，適用最有利於行為人之法律，刑法第2 條第1 項定有明文
    。修正前之刑法第321 條第1 項原規定：「犯竊盜罪而有左
    列情形之一者，處六月以上、五年以下有期徒刑：一、於夜
    間侵入住宅或有人居住之建築物、船艦或隱匿其內而犯之者
    。二、毀越門扇、牆垣或其他安全設備而犯之者。三、攜帶
    兇器而犯之者。四、結夥三人以上而犯之者。五、乘火災、
    水災或其他災害之際而犯之者。六、在車站或埠頭而犯之者
    。」；而修正後刑法第321 條第1 項則規定：「犯竊盜罪而
    有下列情形之一者，處六月以上、五年以下有期徒刑，得併
    科新臺幣十萬元以下罰金：一、侵入住宅或有人居住之建築
    物、船艦或隱匿其內而犯之者。二、毀越門扇、牆垣或其他
    安全設備而犯之者。三、攜帶兇器而犯之者。四、結夥三人
    以上而犯之者。五、乘火災、水災或其他災害之際而犯之者
    。六、在車站、埠頭、航空站或其他供水、陸、空公眾運輸
    之舟、車、航空機內而犯之者。」，比較修正前後關於刑法
    第321 條第1 項之規定，修正後之刑法第321 條第1 項於第
    1 款刪除「於夜間」之文字；於第6 款增加「航空站或其他
    供水、陸、空公眾運輸之舟、車、航空機內」之文字，擴大
    加重竊盜罪之適用範圍，使部分修正前原應適用普通竊盜罪
    論罪科刑之情形，於修正後改論以加重竊盜罪論罪科刑，並
    增加得併科罰金新臺幣10萬元之規定，於解釋上應以修正前
    之規定對被告較有利，自仍依刑法第2 條第1 項前段規定，
    適用行為時之法律，即修正前刑法第321 條第1 項規定論處
    。
四、按刑法321 條第1 項第2 款之「門扇」專指門戶而言，即建
    築物內外間之出入口大門，而所謂「其他安全設備」，指門
    扇牆垣以外，依通常觀念足認防盜之一切設備而言，如門鎖
    、窗戶、房間門或通往陽臺之門即屬之。查被告林榮鍵以踰
    越窗戶之方式進入被害人之住宅行竊，而窗戶具有防盜之作
    用，但與牆垣係用土磚作成之性質不同，自應認為係門扇牆
    垣以外之「安全設備」。是核被告之所為，係犯修正前刑法
    第321 條第1 項第2 款、第1 款之踰越安全設備、於夜間侵
    入住宅竊盜罪。另被告有如犯罪事實欄所載之前案及執行紀
    錄，此有卷附臺灣高等法院被告前案紀錄表1 份可稽，其於
    受徒刑執行完畢後5 年內故意再犯本件有期徒刑以上之罪，
    為累犯，應依刑法第47條第1 項之規定加重其刑。爰審酌被
    告正值年壯，竟不思以正當手段獲取財物，而竊取他人之物
    ，致被害人因而受有財產上之損害，暨其犯罪之動機、目的
    、手段，惟其犯罪後坦承犯行，態度尚佳等一切情狀，量處
    如主文所示之刑，以示懲儆。
五、應適用之法條：刑事訴訟法第273 條之1 第1 項、第299 條
    第1 項前段、第310 條之2 、第454 條第1 項，修正前刑法
    第321 條第1 項第1 款、第2 款，刑法第2 條第1 項前段、
    第47條第1 項。
六、如不服本判決，得自收受送達之翌日起10日內向本院提出上
    訴狀（應附繕本），其未敘述上訴理由者，應於上訴期間屆
    滿後20日內補提理由書狀於本院，上訴於臺灣高等法院。
本案經檢察官陳亮佑到庭執行職務。
中    華    民    國    100   年     11    月    11   日
                  刑事庭      法  官  潘怡華
以上正本證明與原本無異。
如不服本判決應於收受判決後10日內向本院提出上訴書狀，並應
敘述具體理由。其未敘述上訴理由者，應於上訴期間屆滿後20日
內向本院補提理由書( 均須按他造當事人之人數附繕本) 「切勿
逕送上級法院」。
                              書記官  戴育萍
中    華    民    國   100    年    11    月    15    日
附錄本案論罪科刑法條：
修正前刑法第321 條
犯竊盜罪而有左列情形之一者，處六月以上、五年以下有期徒刑
：
一、於夜間侵入住宅或有人居住之建築物、船艦或隱匿其內而犯
    之者。
二、毀越門扇、牆垣或其他安全設備而犯之者。
三、攜帶兇器而犯之者。
四、結夥三人以上而犯之者。
五、乘火災、水災或其他災害之際而犯之者。
六、在車站或埠頭而犯之者。
前項之未遂犯罰之。